【裁判字號】    97,訴,364
【裁判日期】    980303
【裁判案由】    違反森林法等
【裁判全文】
臺灣宜蘭地方法院刑事判決               97年度訴字第364號
公  訴  人  臺灣宜蘭地方法院檢察署檢察官
被      告  乙○○
                    （另案在臺灣宜蘭看守所羈押中）
上列被告因違反森林法等案件，經檢察官提起公訴（97年度偵
字第2391號），經本院裁定進行簡式審判程序，爰不經通常審判
程序，判決如下：
    主  文
乙○○共同犯森林法第五十二條第二項之竊取森林主產物未遂罪
，處有期徒刑捌月，併科罰金新台幣貳仟佰陸拾陸元，罰金如
易服勞役，以新台幣壹仟元折算壹日；又犯侵占漂流物罪，處罰
金新台幣仟元，罰金如易服勞役，以新台幣壹仟元折算壹日。
罰金部分應執行新台幣伍仟元，如易服勞役，以新台幣壹仟元折
算壹日。
    事  實
一、乙○○與甲○○（俟到案後，另行審結）2人基於竊取森林
    主產物之犯意聯絡，於民國97年4月17日上午10時許，在宜
    蘭縣大同鄉國有太平山事業區第29林班地內之石頭溪攔沙壩
    上，以鏈鋸、千斤頂、機油及92無鉛汽油，著手截斷漂流木
    扁柏1支（材積為0.08立方公尺），山價總值為新台幣（下
    同）1,183元，嗣於同日上午11時許，為警當場查獲，致未
    得逞。
二、乙○○另於97年6月19日晚間6時許，在宜蘭縣大同鄉田古爾
    溪橋下游之蘭陽溪河床上，發現自鄰近國有林班地流出之漂
    流木扁柏6支（材積為0.29立方公尺）後，竟意圖為自己不
    法之所有，將該漂流木扁柏6支侵占入己，並以滑梯將該扁
    柏6支搬運至其所駕駛之車牌號碼4426-TN號自小客貨車上後
    載運離去。嗣於97年6月19日晚間10時25分許，途經大同鄉
    台7線95公里處為警查獲。
三、案經宜蘭縣政府警察局三星分局報請臺灣宜蘭地方法院檢察
    署檢察官偵查起訴。
    理  由
一、訊據被告乙○○於本院審理中，對於上開犯行均坦承不諱。
    經查：(一)就前開犯罪事實一部分，業據同案被告甲○○於警
    、偵訊中，坦承與被告乙○○共同至國有太平山事業區第29
    林班地，以鏈鋸截斷扁柏等情。復據行政院農業委員會林務
    局羅東林區管理處（下稱羅東林管處）太平山工作站人員林
    吳池於警訊中證述在卷。此外並有羅東林管處太平山工作站
    取締盜鋸竊取之漂流木案會勘記錄、現場及工具照片14幀（
    警星偵字第0976100914號卷第17至24頁）、羅東林管處97
    年8月12日羅政字第0971103250號函檢送之森林主副產物被
    害價格查定書（本院卷第25、26頁）等件在卷可佐，及鏈鋸
    、千斤頂、機油、92無鉛汽油扣案可證。(二)就前開犯罪事實
    二部分，業據羅東林管處人員江誼哲於警訊中證述在卷，及
    贓物認領保管單1紙，及現場照片7幀附卷可佐（警星偵字第
    0976101424號卷第13至17頁）。綜上所述，本件事證明確，
    被告犯行堪以認定，應依法論科。
二、核被告就前開犯罪事實一所為，係犯森林法第52條第2項、
    第1項第4款結夥2人以上竊取森林主產物罪，就前開犯罪事
    實二部分，係犯刑法第337條侵占漂流物罪。被告就犯罪事
    實一部分，已著手犯罪行為之實行，而未致竊得物品之結果
    ，為未遂犯，依刑法第25條第2項減輕其刑。被告乙○○就
    前開犯罪事實一犯行，與甲○○有犯意之聯絡及行為之分擔
    ，為共同正犯。被告所犯上開2罪，犯意各別，行為互殊，
    應予分論併罰。爰審酌被告為圖私利，擅自竊取森林主產物
    扁柏，復又將拾獲之扁柏侵占入己，依其犯罪之動機、目的
    、手段、犯罪所生之損害，及犯罪後之態度等一切情狀，就
    其所犯上開2罪分別量處如主文所示之刑，及就違反森林法
    部分併科贓額2倍即2,366元之罰金，並就罰金部分定應執行
    刑，及就罰金部分諭知易服勞役之折算標準，以示懲儆。
據上論斷，應依刑事訴訟法第273條之1第1項、第299條第1項前
段，森林法第52條第2項、第1項第4款，刑法第11條前段、第25
條、第28條、第337條、第42條第3項、第51條第7款，刑法施行
法第1條之1第1項、第2項前段，判決如主文。
本案經檢察官郭欣怡到庭執行職務
中    華    民    國    98    年    3     月    3     日
                  刑事第四庭法  官  辜漢忠
以上正本證明與原本無異。
如不服本判決應於收受送達後十日內向本院提出上訴書狀，並應
敘述具體理由；其未敘述上述理由者，應於上訴期間屆滿後二十
日內向本院補提理由書(均須按他造當事人之人數附繕本)「切勿
逕送上級法院」。
                            書記官  許麗汝
中    華    民    國    98    年    3     月    4     日
附錄本案論罪科刑法條：
森林法第52條
竊取森林主、副產物而有左列情形之一者，處6月以上5年以下有
期徒刑，併科贓額2倍以上5倍以下罰金：
一、於保安林犯之者。
二、依機關之委託或其他契約，有保護森林義務之人犯之者。
三、於行使林產採取權時犯之者。
四、結夥二人以上或僱使他人犯之者。
五、以贓物為原料，製造木炭、松節油、其他物品或培植菇類者。
六、為搬運贓物，使用牲口、船舶、車輛，或有搬運造材之設備者。
七、掘採、毀壞、燒燬或隱蔽根株，以圖罪跡之湮滅者。
八、以贓物燃料，使用於礦物之採取，精製石灰、磚瓦或其他物品之製造
    者。
前項未遂犯罰之。
第1項第5款所製物品，以贓物論，沒收之。
中華民國刑法第337條
（侵占遺失物罪）
意圖為自己或第三人不法之所有，而侵占遺失物、漂流物或其他
離本人所持有之物者，處 5 百元以下罰金。


司法院資訊處製作；財團法人民間司法改革基金會備份。
